【裁判字號】    95,上易,421
【裁判日期】    951130
【裁判案由】    竊盜等
【裁判全文】
臺灣高等法院臺南分院刑事判決         95年度上易字第421號
上  訴  人  臺灣臺南地方法院檢察署檢察官
上  訴  人
即  被  告  庚○○
            戊○○
            甲○○
            午○○
上四人共同
選任辯護人  林大勇律師
            林士龍律師
上  訴  人
即  被  告  乙○○
上列上訴人因被告竊盜等案件，不服臺灣台南地方法院九十五年
易字第五一七號中華民國九十五年六月廿一日第一審判決（起訴
案號：臺灣台南地方法院檢察署九十五年度偵字第六○四九號；
併辦案號：九十五年度偵字第七○一○號、四二二六號、一○六
八四號），提起上訴，本院判決如下：
    主  文
原判決撤銷。
庚○○連續結夥三人以上攜帶凶器竊盜，處有期徒刑壹年貳月，
扳手壹支沒收。
戊○○連續結夥三人以上竊盜，處有期徒刑壹年。
甲○○連續結夥三人以上竊盜，處有期徒刑壹年。
午○○連續結夥三人以上竊盜，處有期徒刑壹年。
乙○○連續結夥三人以上竊盜，累犯，處有期徒刑壹年陸月。
    事  實
一、乙○○前因竊盜案件，經本院以九十一年上易字第二八四號
    判處有期徒刑六月確定，於民國（下同）九十一年六月十九
    日執行完畢。
二、附表一編號01部分：
    乙○○、戊○○均基於竊盜概括犯意，與午○○、甲○○、
    庚○○，結夥三人以上，共同基於意圖為自己不法所有犯意
    ，由午○○負責選定作案目標後，進行策劃與聯繫工作，再
    帶同乙○○、庚○○、甲○○及戊○○，著手行竊，渠等先
    於九十五年二月七日凌晨，前往嘉義縣大林鄉三角里地號一
    ０一號丁○○豬舍，竊取仔豬一百隻（即附表一編號01），
    然後將該仔豬藏於雲林縣土庫鎮○○里○○路一之二號豬舍
    （該豬舍由午○○向不知情辛○○承租），再伺機將仔豬出
    售予不詳姓名者牟利。嗣於九十五年四月二日，在雲林縣土
    庫鎮○○里○○路一之二號豬舍，經警查獲八十三隻仔豬，
    而查悉上情。
三、附表一編號02至03部分：
    又庚○○為竊取豬隻之用，另意圖為自己不法之所有，於九
    十四年十二月廿九日下午三時十分許，在屏東縣潮州鎮新生
    里二號前，持其所有，且客觀上足供凶器使用Ｔ型板手一支
    ，竊取壬○○所有停放在該處ＺＵ─五六四五號小貨車（即
    附表一編號02），得手後，供己使用。旋戊○○承上竊盜犯
    意，庚○○亦承上竊盜犯意，與綽號「菜脯」不詳成年男子
    ，結夥三人以上，基於意圖為自己不法所有犯意聯絡，於九
    十五年二月十七日凌晨五時許，由庚○○駕駛上開竊得ＺＵ
    ─五六四五號小貨車，搭載戊○○、綽號「菜脯」男子，至
    台南縣麻豆鎮埤頭里一五○之十號癸○○豬舍，結夥三人以
    上，竊取癸○○所有豬仔二百三十隻（市值約新台幣四十三
    萬七千元，即附表一編號03），得手後，搬運至上開ＺＵ─
    五六四五號小貨車，已置於實力支配下，於欲離去之際，因
    該ＺＵ─五六四五號小貨車故障，致無法發動，渠等遂將小
    貨車及所竊得豬仔，均棄於現場。
四、附表一編號04至06部分：
  (一)附表一編號04部分：
    乙○○、庚○○、戊○○、甲○○、午○○等人承上竊盜犯
    意，復與綽號「菜脯」不詳成年男子，共同基於意圖為自己
    不法所有概括犯意聯絡，先於九十五年三月十七日凌晨某時
    許，由乙○○、庚○○、戊○○、甲○○與綽號「菜脯」不
    詳成年男子，結夥三人以上，前往台南縣麻豆鎮寮里五之
    一號富盈農牧股份有限公司（下稱富盈農牧公司）養豬場，
    由乙○○以農藥，置於肉包及以雞塊滲入老鼠藥，先行毒死
    豬圈看守狗二隻（毀損部分，未據告訴），渠等隨即入內，
    竊取富盈農牧公司所圈養豬仔一八○隻，得手後，將豬隻置
    於貨車上，載往雲林縣土庫鎮○○路一之二號午○○豬舍，
    午○○以每隻五百元計價，以計算每人應分得利益，並支付
    庚○○、乙○○、戊○○、甲○○、綽號菜脯男子，每人一
    萬八千元。
  (二)附表一編號05部分：
    另庚○○為供其再竊取他人豬隻使用，承上竊盜犯意，於九
    十五年三月廿九日凌晨二時許，又在屏東縣潮州鎮○○路一
    八八號前，持其上開所有，且客觀上足供凶器使用Ｔ型板手
    一支，竊取巳○○所有停放在上開處所Ｓ七—八五七五號小
    貨車，供己使用。
  (三)附表一編號06部分：
    午○○、庚○○、乙○○、戊○○、甲○○等人，承上竊盜
    犯意聯絡，於九十五年四月一日凌晨某時許，結夥三人以上
    ，共同至嘉義縣大林鎮中林里七四之七二號卯○○養豬場，
    竊取卯○○所有小豬一四六隻（市值約二萬四千四百元），
    得手後，置於庚○○所竊取Ｓ七—八五七五號小貨車，再載
    往午○○於前揭豬舍（即雲林縣土庫鎮○○路一之二號）。
    嗣經警沿路跟監，見庚○○等人，將所竊得小豬全部藏於午
    ○○豬舍，欲趨前逮捕時，庚○○、乙○○見狀，即分別駕
    駛上開竊得Ｓ七—八五七五號小貨車及ＵＯ—三六二二號小
    客車，加速逃逸。嗣於九十五年四月一日凌晨六時十五分許
    、七時四十五分許，分別在雲林縣土庫鎮○○街、林森路口
    及中山路、大同路口等處，為警查獲。
五、嗣於午○○上述豬舍內，經警查獲豬隻，共三二六隻，其中
    八三隻為附表一編號01所失竊豬隻、八二隻為附表一編號04
    所示失竊豬隻、一四六隻為附表一編號06所示失竊豬隻。
六、案經卯○○訴由高雄市政府警察局刑事警察大隊報請臺灣臺
    南地方法院檢察署檢察官偵查起訴及檢察官併案審理。
    理  由
甲、程序部分：
    按被告以外之人於審判外陳述，雖不符刑事訴訟法第一五九
    條之一至之五規定，而經當事人於審判程序，同意作為證據
    ，法院審酌該言詞陳述或書面陳述作成時情況，認為適當者
    ，亦得為證據；又當事人、代理人或辯護人於法院調查證據
    時，知有第一百五十九條第一項不得為證據情形，而未於言
    詞辯論終結前，聲明異議者，視為有前項同意，刑事訴訟法
    第一百五十九條之五定有明文。本件被告等五人，對於被告
    庚○○、乙○○、戊○○、甲○○、午○○等人於警偵訊供
    述，及對於被害人壬○○、癸○○、丑○○、廖炎明、巳○○於警訊指述，均表示沒有意見，本院審酌渠等於警偵訊所
    為供述，作成情況均適法妥當，依上規定，均有證據能力，
    合先說明。
乙、實體部分：
一、附表一編號01部分（併案95偵4226號）：
    訊據上訴人即被告午○○、乙○○、庚○○、甲○○及戊○○等人，就該部分事實，均矢口否認，被告午○○辯稱：附
    表一編號01所示地點，查獲豬隻係向案外人未○○購買云云
    。惟查：
  (一)於上開地點，查獲豬隻，係被害人丁○○所失竊，業據證人
    即被害人丁○○兒子丙○○於上訴審證稱：九十五年二月七
    日早上去養豬時，發現豬舍門開著，一邊五格的豬隻均不見
    ，我們一格固定放廿隻，五格總共一百隻豬仔失竊，失竊時
    豬仔大約二、三十公斤，可能大約二、三個月大，每隻豬仔
    差不多一樣大；當天被查獲的有三批豬隻，其中一批是一位
    廖先生的太太，打電話通知我，說有些豬被捉到土庫，叫我
    去看看，是否為我所失竊豬隻，我與父親丁○○去查看後，
    確認那些豬隻是我們所失竊，因我們的豬隻有剪豬尾巴，耳
    朵也有作記號，我們的編號是Q-2205；由於丟掉的這段期間
    ，已經一、二個月，我們是根據這個時間，去推算尋獲時，
    大概的重量、形體及剪豬尾巴、耳號等作判斷；現場拍攝豬
    隻，雖無清晰的耳號，是因嘉義縣市協會剪耳朵，是小隻時
    剪下看的比較清楚，長大後就漸漸模糊，但有幾隻還是看的
    清楚；並非所有養豬戶，均會剪豬仔尾巴，有的沒剪，有的
    特別作記號；因之前嘉義就曾發生失竊豬隻，所以才向政府
    請求剪刀來剪，有的剪三角形，或是大小洞；另耳號部分，
    嘉義養豬戶都有做，每人有不同編號，大都是豬仔約一個月
    左右做的；我的豬隻失竊時，約二、三個月，等找到時，大
    約已五個月，豬隻記號已經模糊，但我們是根據豬隻重量及
    豬尾巴等特徵來判斷等語（詳上訴卷一四三至一四八頁）。
  (二)而證人即查獲警員己○○亦於本院上訴審證稱：因丙○○有
    刻意將豬尾巴剪短，比一般正常豬仔尾巴還要短，還有耳號
    Q-2205紋在耳朵上；現場查看時，因豬隻會長大，就好像人
    的紋身一樣，會產生模糊狀態，所以當場檢視耳朵時，是有
    紋身的痕跡，但字體已經隨著豬隻長大，而變模糊，致不能
    確定是Q-2205；因同一批查獲的只有八十三隻，且事隔二個
    多月，所以當場查看後，有再到丙○○豬舍比對特徵，是否
    相同，被害人丙○○就是刻意將仔豬尾巴剪短，讓他的豬隻
    尾巴，比別人的短等語（詳上訴卷一五三至一五七頁）。由
    上供述，互核相符。參以證人丙○○係養豬業者，自能輕易
    判別自己父親丁○○豬隻與他人豬隻相異處，而上開豬隻，
    既經其指認，並清楚說明其畜養豬隻，如何與他人豬隻不同
    處，且係經過警員己○○比對被害人丁○○同批畜養豬隻（
    指尚未失竊者）的特徵，足徵上開查獲八十三隻豬隻，確係
    被害人丁○○所有無訛。
  (三)至證人未○○於本院上訴審固證稱：曾售予豬仔給被告午○○，查獲八十三隻豬隻，是其售予被告午○○云云（詳上訴
    卷一五０至一五二頁）。然證人未○○於上訴審亦證稱：伊
    並未到現場指認豬隻，被告午○○抓豬仔去養時，是一個多
    月大時，現在已抓去一段時間，故無法確定，本件查獲豬隻
    是否仍為其當初售予被告午○○的豬仔，因豬隻均是一樣的
    等語（詳上訴卷一五二頁一五三頁）。是依證人未○○證詞
    ，可知證人未○○，不但無法確認查獲豬隻，是否為其出售
    予被告午○○豬隻，且以其本身經驗，亦是無法判斷自己畜
    養豬隻，與他人畜養豬隻有何不同。相反地，證人丙○○對
    其豬隻卻能明白敘明，與他人的豬隻如何的不同。據此，證
    人未○○證述，本件查獲八十三隻豬隻，係其出售予被告午
    ○○等語，即難採信。故而證人未○○雖證述，其曾售豬仔
    予被告午○○等語，即難據為有利被告午○○認定。
  (四)又在雲林縣土庫鎮○○路一之二號被告午○○豬舍，查獲三
    百廿六隻豬隻，均為被告午○○、乙○○、庚○○、甲○○
    、戊○○等人所竊取等情，亦據被告戊○○、庚○○、甲○○於警偵訊供明在卷（詳三五六一號警卷三七至四０、四五
    至五三頁，六０四九號偵查卷十一至十六、二五至二七頁）
    。而查獲豬隻三二六隻豬仔，其中八十三隻為附表一編號01
    所示被害人丁○○於九十五年二月七日失竊，已如前述，則
    附表一編號01所示竊盜犯行，確為被告午○○等人所為，堪
    以認定。
二、附表一編號02至03部分（併案：九十五年偵字10684號）：
    訊據被告庚○○、戊○○就該部分事實，均坦承不諱，核與
    被害人壬○○、癸○○於警訊指述相符，並有贓物認領保管
    單、車輛竊盜、車牌失竊資料個別查詢報表、刑案現場照片
    八張在卷可佐（詳六九七號警卷十七至二七頁）。是被告庚○○、戊○○自白，核與事實相符。至於附表一編號03所示
    竊盜部分，被告已竊得豬隻，並搬運至ＺＵ─五六四五號小
    貨車上，顯已置於實力支配下，雖於離去之際，因該ＺＵ─
    五六四五號小貨車故障，致無法發動，渠等乃將小貨車及所
    竊得豬仔，均棄於現場，然不影響被告庚○○、戊○○與「
    菜脯」應就附表一編號03竊盜行為，應負竊盜既遂責任。
三、附表一編號04至06（起訴部分：九十五年偵字6049號）：
  (一)訊據被告庚○○、乙○○、戊○○、甲○○等四人，對於起
    訴事實（事實四附表一編號04至06）均坦承不諱，核與被害
    人富盈農牧公司總經理丑○○及卯○○、巳○○所指訴相符
    ，並有贓物認領保管單三紙、現場照片十七張在卷可稽（詳
    三五六一號警卷二至五、十一至十四、十六至十七、二０至
    二四、一０四至一０五頁）。被告庚○○等四人，該部分自
    白，核與事實相符。
  (二)另被告午○○固坦承，有收受上開失竊豬仔三二六隻，然辯
    稱：伊只負責收贓，對上揭人等作案時，如何分工不知情云
    云。惟被告午○○，亦為本件竊豬集團成員，除負責收贓外
    ，甚至擔任引導至行竊現場等情，已據被告戊○○、庚○○
    、甲○○於警偵訊供述甚詳（詳三五六一號警卷三七至四０
    、四五至五三頁，六０四九號偵查卷十一至十六、二五至二
    七頁）。而上揭失竊豬仔確於雲林縣土庫鎮○○路一之二號
    被告午○○豬舍查獲，且被告午○○早於九十五年二月間，
    即與被告乙○○等四人合作在案（已如前述），足徵被告戊○○、庚○○、甲○○供稱，被告午○○係集團成員，顯可
    採信。是被告午○○辯稱，僅負責收贓，為事後卸責之詞。
  (三)至被告午○○依竊得豬仔數額給付其餘成員報酬，亦僅將該
    集團竊得贓物折算成現金價值，為分贓行為，尚難僅憑被告
    午○○給付其他竊盜成員現金，即認其非為集團成員之一。
    是被告午○○所辯，均不足為其有利認定。
四、綜上所述，被告五人上開竊盜犯行，事證明確，均堪認定。
五、關於刑法修正部分：
  (一)連續犯部分：
    查被告行為後，刑法於九十四年一月七日修正，同年二月二
    日公布，九十五年七月一日修正施行新刑法，已刪除刑法第
    五十六條連續犯規定，原屬連續犯數個犯罪行為，依新法應
    論以數罪，併合處罰，而依修正前刑法第五十六條規定，則
    論以裁判上一罪，顯然罪刑處罰內容發生變動，此部分修正
    ，自屬法律變更，應有新舊法比較適用，經比較結果，以舊
    法較有利於行為人，依刑法第二條第一項前段規定，本件有
    修正前刑法第五十六條連續犯之規定。
  (二)刑法四十七條部分：
    又新刑法第四十七條雖將舊刑法修正限制為受徒刑之執行完
    畢，或一部之執行而赦免後，五年以內「故意」再犯有期徒
    刑以上之罪者，始成立累犯。但上述新舊法規定，對於本件
    被告故意犯竊盜罪，並無所謂「有利或不利」情形。依上說
    明，應無適用修正後刑法第二條第一項規定比較新舊法問題
    （九十五年台上字第五五八九號判決參照）。則依刑法第二
    條第一項前段「從舊從輕原則」，本件自應適用修正前刑法
    第四十七條規定，併此敘明。
六、論罪科刑：
  (一)核被告乙○○、甲○○所為（即附表一編號01、04、06），
    係犯刑法第三百二十一條第一項第四款結夥三人以上加重竊
    盜罪。被告戊○○所為（即附表一編號01、03、04、06），
    係犯刑法第三百二十一條第一項第四款結夥三人以上加重竊
    盜罪。被告庚○○所為（即附表一編號01至06），係犯刑法
    第三百二十一條第一項第三、四款攜帶凶器結夥三人以上加
    重竊盜罪。被告午○○就附表一編號01、04、06所示犯行，
    雖未在場共同實施，然被告午○○與被告乙○○、庚○○、
    戊○○及甲○○等人，既有犯意聯絡及行為分擔，自應成立
    刑法第三百二十一條第四款結夥三人以上加重竊盜罪之共同
    正犯，核被告午○○所為，係犯刑法第三百二十一條第四款
    結夥三人以上加重竊盜既遂罪。檢察官認被告午○○就附表
    一編號04所示事實，係犯刑法第三百四十九條第一項收受贓
    物罪，容有未當。惟該部分既經檢察官起訴，本院自得自由
    認定事實適用法律，並不受檢察官起訴法條拘束，併此敘明
    。
  (二)又被告乙○○、戊○○、庚○○、甲○○、午○○，各與附
    表一所示行為人，彼此間有犯意聯絡及行為分擔，為共同正
    犯。又被告庚○○、乙○○、戊○○、甲○○、午○○先後
    多次竊盜犯行，時間緊接，且所犯係基本構成要件相同罪名
    ，為連續犯，應依修正前刑法第五十六條規定，對被告乙○○、戊○○、甲○○、午○○等四人，從重論以結夥三人以
    上竊盜罪，對被告庚○○應論以結夥三人以上攜帶凶器加重
    竊盜罪，並均依法加重其刑。
  (三)另被告乙○○前因竊盜案件，業於九十一年六月十九日執行
    完畢，有臺灣高等法院被告前案紀錄表在卷可按，被告於刑
    之執行完畢後，五年內，再犯本件有期徒刑以上之罪，為累
    犯，應依修正前刑法第四十七條規定，加重其刑，並依刑法
    第七十條規定，遞加其刑。至九十五年偵字七○一○號併案
    部分，其犯罪事實與起訴部分相同，為事實上同一案件，本
    院自得併予審判；又附表一編號01至03併案部分（即九十五
    年偵字第四二二六號、一○六八四號），與上揭起訴部分，
    有連續犯裁判上一罪關係，為起訴效力所及，本院自得併予
    審判，併此敘明。
七、原判決以被告五人罪證明確，因予論罪科刑，固非無見。惟
    查：(一)被告等人尚有附表一編號01至03所示竊盜犯行，原審
    未及審酌，尚有未洽。(二)又被告午○○就附表編號04所示犯
    行，與其他被告間，係共同正犯，原審認被告午○○所為，
    僅係收受贓物，而認被告午○○成立收受贓物罪，應分論併
    處云云，自有未當。(三)又被告庚○○另犯附表一編號02、05
    所示攜帶凶器加重竊盜罪，其竊取附表一編號02、05所示小
    貨車，固為供日後竊豬使用，然其竊盜犯意同一，顯係基於
    竊盜概括犯意所為，應論以連續竊盜，原審認附表一編號03
    、與06所示竊盜犯行，有方法結果關係，為牽連犯云云，亦
    有未洽。檢察官上訴意旨，指摘及此，為有理由，自應由本
    院將原判決撤銷改判。至被告等人上訴意旨指稱，原判決量
    刑過重云云。依上所述，為無理由。爰審酌被告等人所竊取
    豬隻，係農家辛苦養殖豬隻，惡性不輕，惟本件被告所竊豬
    隻，多數業經警追回返還被害人，而渠等犯後，亦與被害人
    富盈公司、卯○○等人達成和解，其中被告庚○○、戊○○
    、甲○○、午○○等四人，並向公益團體為捐款，有和解書
    、捐款證明在卷可稽（詳原審卷七一、七二頁，上訴卷一二
    一、一三四至一三七頁），堪認被告等人犯後，尚有悔意等
    一切情狀，分別對被告庚○○量處有期徒刑一年二月、對被
    告戊○○、甲○○、午○○，則各量處有期徒刑一年、另被
    告乙○○量處有期徒刑一年六月，以資懲儆。又被告庚○○
    所有持以犯附表一編號02、05所示竊盜犯行工具（即Ｔ型板
    手一支），為被告庚○○所有，且供犯罪所用，業據被告庚○○供承在卷，雖未扣案，然尚無證據，證明業已滅失，自
    仍應依刑法第三十八條第一項第二款規定，宣告沒收。
八、附表二併辦部分：(一)附表二編號01、02部分（即九十五年偵
    字一○三六二號）：乙○○與不詳之人，共同基於為自己不
    法所有犯意，於九十一年十月八日半夜，駕駛貨車，前往台
    南縣學甲鎮新生里頂山寮一之三八號子○○所營「明祥馨企
    業有限公司」，由該不詳之人翻牆，進入工廠，駕駛堆高機
    將蒜頭載運至圍牆邊，由乙○○搬運至貨車上，竊取蒜頭四
    、五千公斤（市值約三十餘萬元），得手後，駕車離去。乙○○又承上竊盜犯意，與不詳之人，於九十一年十二月十三
    日半夜，駕駛貨車，前往嘉義縣六腳鄉三義村三姓寮一０五
    號寅○○豬舍（未上鎖），先以不詳方式，毒死豬舍看守犬
    二隻（毀損部分未據告訴），渠等利用豬舍手推車，將豬仔
    搬運至貨車，竊取豬仔一百五十隻（市值約十九萬五千元）
    ，得手後，駕車離去。(二)附表二編號03部分（即九十五年偵
    字第一○六八四號）：又戊○○基於意圖為自己不法所有，
    於九十三年二月十日凌晨零時許，夥同不詳之人，至嘉義縣
    朴子市竹村里鴨母寮二０一號辰○○○豬舍，竊取辰○○○
    所有豬仔一六○隻。因認被告乙○○與戊○○上開部分，均
    犯刑法第三百二十一條第四款結夥三人以上加重竊盜罪嫌云
    云。惟查：本件附表二編號01至03部分，其犯罪時間，分別
    為九十一年十月十八日（被告乙○○部分）、九十一年十二
    月十三日（被告乙○○部分）、九十三年二月十日（戊○○
    部分），其犯罪時間，與本件犯罪時間為九十四年十二月廿
    九日，相互間至少間隔有一年十個月以上（附表二編號03）
    ，甚至長達三年以上（附表二編號01至02），則併案附表二
    編號01至03部分，與本件有罪部分犯罪時間，顯無時間緊接
    要件可言。依此，本件附表一所示竊盜犯行，顯係被告乙○○及戊○○完成附表二竊盜犯行後，始另行起意再犯，檢察
    官併辦意旨，指附表二所示竊盜犯行，與本件附表一竊盜犯
    行，有裁判上一罪連續犯關係，即非可採，自非本件起訴效
    力所及。又該附表二併辦部分，復未經檢察官起訴，自非本
    院所得審酌，應退回併案機關另行偵查，併此敘明。
據上論斷，應依刑事訴訟法第三百六十九條第一項前段、第三百
六十四條、第二百九十九條第一項前段，修正前刑法第五十六條
、刑法第三百二十一條第一項第三款、第四款、修正前刑法第四
十七條、刑法第三十八條第一項第二款，判決如主文。
本案經檢察官楊治宇到庭執行職務。
中    華    民    國    95    年    11    月    30    日
                  刑事第六庭    審判長法  官  蔡崇義
                                      法  官  杭起鶴
                                      法  官  董武全
以上正本證明與原本無異。
不得上訴。
                                      書記官  許美惠
中    華    民    國    95    年    12    月    4     日
刑法第三百二十一條第一項第三款、第四款
犯竊盜罪而有左列情形之一者，處六月以上、五年以下有期徒刑：
三、攜帶兇器而犯之者。
四、結夥三人以上而犯之者。
 附表一：
┌──┬───┬────┬───────┬─────┬────┬─────┐
│編號│行為人│時    間│犯  罪  情  節│行  為  地│竊取財物│備    註  │
├──┼───┼────┼───────┼─────┼────┼─────┤
│    │      │        │由午○○選定作│          │        │          │
│    │      │        │案目標，進行策│          │        │          │
│    │午○○│        │劃與聯繫，再帶│          │        │          │
│    │乙○○│95.02.07│同乙○○等四人│嘉義縣大林│豬仔100 │併案（95偵│
│ 01 │庚○○│凌晨    │著手行竊，並將│鎮三角里  │隻（尋回│4226號）  │
│    │甲○○│        │竊得豬隻藏放謝│101地號（ │83隻）  │          │
│    │戊○○│        │有用承租位於雲│丁○○）  │        │          │
│    │      │        │林縣土庫鎮越港│          │        │          │
│    │      │        │里大同路1之2號│          │        │          │
│    │      │        │豬舍內。      │          │        │          │
├──┼───┼────┼───────┼─────┼────┼─────┤
│    │      │94.12.29│另獨自持Ｔ型板│屏東縣潮州│ZU-5645 │併案（95偵│
│ 02 │庚○○│下午3時 │手，竊取壬○○│鎮新生里2 │號小貨車│10684號   │
│    │      │10分    │ZU-5645號小貨 │號前      │（尋回）│          │
│    │      │        │車。          │          │        │          │
├──┼───┼────┼───────┼─────┼────┼─────┤
│    │      │        │由庚○○駕駛上│台南縣麻豆│豬仔230 │併案（95偵│
│    │庚○○│        │揭小貨車，搭載│鎮埤頭里  │隻      │10684號   │
│    │戊○○│        │戊○○、「菜脯│150-10號（│        │          │
│ 03 │綽號「│95.02.17│」行竊，嗣因小│癸○○）  │        │          │
│    │菜脯」│        │貨車故障，而將│          │        │          │
│    │      │        │小貨車及竊得豬│          │        │          │
│    │      │        │隻，棄置現場。│          │        │          │
├──┼───┼────┼───────┼─────┼────┼─────┤
│    │      │        │乙○○、庚○○│台南縣麻豆│豬仔180 │          │
│    │      │        │、甲○○、李富│鎮寮里5 │隻（已領│          │
│    │      │        │苗與綽號「菜脯│之1號（富 │回82隻) │          │
│    │      │        │」等人共同前往│盈農牧公司│        │          │
│    │午○○│        │，而由乙○○以│）        │        │          │
│    │乙○○│        │農藥置於肉包內│          │        │          │
│ 04 │庚○○│95.03.17│及以雞塊滲入老│          │        │          │
│    │甲○○│凌晨    │鼠藥，先行毒死│          │        │          │
│    │戊○○│        │看守犬2隻（毀 │          │        │          │
│    │綽號「│        │損部分未據告訴│          │        │          │
│    │菜脯」│        │），入內行竊，│          │        │          │
│    │      │        │得手後，將竊得│          │        │          │
│    │      │        │豬隻載往雲林縣│          │        │          │
│    │      │        │土庫鎮○○路1 │          │        │          │
│    │      │        │之2號午○○豬 │          │        │          │
│    │      │        │舍內。        │          │        │          │
├──┼───┼────┼───────┼─────┼────┤起訴（95偵│
│    │      │95.03.29│持Ｔ型板手竊取│屏東縣潮洲│S7-8575 │6049號）與│
│ 05 │庚○○│凌晨2時 │巳○○S7-8575 │鎮○○路  │號小貨車│併案（95偵│
│    │      │許      │號小貨車，供己│188號前   │        │7010）事實│
│    │      │        │使用。        │          │        │相同      │
├──┼───┼────┼───────┼─────┼────┤          │
│    │      │        │乙○○等四人共│嘉義縣大林│豬仔146 │          │
│    │午○○│        │同前往，得手後│鎮中林里74│隻（價值│          │
│    │乙○○│95.04.01│置於庚○○所竊│之72號（廖│約20萬  │          │
│ 06 │庚○○│凌晨    │取小貨車上，載│明炎）    │4400元，│          │
│    │甲○○│        │往午○○位於土│          │已領回）│          │
│    │戊○○│        │庫鎮○○路1之2│          │        │          │
│    │      │        │號豬舍內。    │          │        │          │
└──┴───┴────┴───────┴─────┴────┴─────┘
 附表二：（即併辦一○三六二號、一○六八四號部分）
┌──┬───┬────┬───────┬─────┬────┬─────┐
│編號│行為人│時    間│犯  罪  情  節│行  為  地│竊取財物│備    註  │
├──┼───┼────┼───────┼─────┼────┼─────┤
│    │      │        │駕駛貨車前往郭│台南縣學甲│蒜頭4、5│          │
│    │      │        │再欽經營明祥馨│鎮新生里頂│千公斤（│          │
│    │      │        │企業有限公司，│山寮1之38 │價值約30│          │
│    │乙○○│91.10.08│由該姓名不詳之│號（明祥馨│餘萬元）│          │
│ 01 │與    │半夜    │人翻牆入內，駕│企業）    │        │          │
│    │年籍不│        │駛堆高機將蒜頭│          │        │          │
│    │詳之人│        │載運至圍牆邊，│          │        │          │
│    │      │        │由乙○○搬運至│          │        │          │
│    │      │        │車上，得手後，│          │        │          │
│    │      │        │駕車逃離。    │          │        │          │
├──┼───┼────┼───────┼─────┼────┤併案（95偵│
│    │      │        │駕駛貨車至豬舍│嘉義縣六腳│豬仔150 │10362號） │
│    │      │        │（未上鎖）前，│鄉三義村三│隻（價值│          │
│    │乙○○│        │先以不詳方式毒│姓寮105號 │約19萬5 │          │
│    │與    │91.12.13│死豬舍看守犬2 │（寅○○）│千元）  │          │
│ 02 │年籍不│半夜    │隻（毀損未據告│          │        │          │
│    │詳之人│        │訴），利用豬舍│          │        │          │
│    │      │        │內守推車，將豬│          │        │          │
│    │      │        │仔搬運至貨車上│          │        │          │
│    │      │        │，得手後，駕車│          │        │          │
│    │      │        │離去。        │          │        │          │
├──┼───┼────┼───────┼─────┼────┼─────┤
│    │戊○○│93.02.10│              │嘉義縣朴子│豬仔160 │併案（95偵│
│ 03 │與    │凌晨0時 │              │市竹村里鴨│隻（價值│10684號） │
│    │年籍不│許      │              │母寮201號 │約24萬元│          │
│    │詳之人│        │              │(辰○○○)│）      │          │
└──┴───┴────┴───────┴─────┴────┴─────┘


司法院資訊處製作；財團法人民間司法改革基金會備份。
